* ============================================================
* BioSentry IncuSense — Gas Flow Controller (Fan Driver)
* Revisione: 2025-06 (v2.0)
* Ref: BioSentry System PDF §2.6
* ============================================================
* Ventola DC brushless pilotata da MOSFET N-ch via PWM 25kHz
* Carico induttivo con diodo di ricircolo Schottky
* Rete di disaccoppiamento locale C1+C2
* ============================================================

* --- Alimentazione 5V (dal buck converter) ---
* Modellata con impedenza serie per simulare il buck
* FIX-GFC-1: R_BUCK_OUT e L_BUCK_OUT ora in SERIE (modello fisicamente corretto).
* Prima erano entrambi tra V5V_IDEAL e V5V (parallelo), il che è fisicamente errato.
* La R di serie da 0.1Ω aggiunge ~8mV di caduta a 80mA: trascurabile, ma corretto.
V_5V V5V_IDEAL 0 5
R_BUCK_OUT V5V_IDEAL V5V_MID 0.1
L_BUCK_OUT V5V_MID V5V 1u

* --- Rete di disaccoppiamento locale ventola ---
C1_FAN V5V 0 100n
C2_FAN V5V 0 10u IC=5

* --- Modello ventola DC brushless ---
* Resistenza + induttanza del motore (tipico ventola 5V miniatura)
* R_motor ~ 15-30 Ohm, L_motor ~ 0.5-2 mH
.param Rmotor=20
.param Lmotor=1m
R_MOTOR V5V FAN_MID {Rmotor}
L_MOTOR FAN_MID FAN_DRAIN {Lmotor}

* --- Diodo di ricircolo Schottky 1N5819 ---
* Anodo a GND (drain MOSFET), Catodo a V5V
D_FLYBACK 0 V5V D_1N5819
.model D_1N5819 D(IS=5.4e-6 N=1.3 RS=0.04 BV=40 CJO=110p VJ=0.34 M=0.4 TT=5n)

* --- MOSFET N-ch Si2302ADS (low-side switch ventola) ---
R_GATE_FAN GPIO_PWM_FAN Q_FAN_GATE 100
M_FAN FAN_DRAIN Q_FAN_GATE 0 0 NMOS_SI2302 W=1 L=1u
.model NMOS_SI2302 NMOS(VTO=0.4 KP=5 RD=0.06 RS=0.06 CBD=50p CGS=200p CGD=30p)

* --- Segnale PWM ventola: 25kHz ---
* Soft-start: duty parte da 20% e sale a regime (qui simuliamo duty fisso)
.param fan_duty=0.5
V_PWM_FAN GPIO_PWM_FAN 0 PULSE(0 3.3 0 100n 100n {fan_duty/25k} {1/25k})

* --- Direttive di simulazione ---
* Transitorio: 5ms per osservare diversi cicli PWM a 25kHz
.tran 0 5m 0 50n

* --- Analisi parametrica: sweep duty cycle ---
.step param fan_duty list 0.2 0.5 0.8 1.0

* --- Misure automatiche ---
.meas TRAN I_fan_avg AVG I(R_MOTOR) FROM=1m TO=5m
.meas TRAN V_drain_peak MAX V(FAN_DRAIN) FROM=1m TO=5m
.meas TRAN V_drain_min MIN V(FAN_DRAIN) FROM=1m TO=5m
.meas TRAN V_5V_ripple PP V(V5V) FROM=2m TO=5m
.meas TRAN P_fan_avg AVG (V(V5V,FAN_DRAIN)*I(R_MOTOR)) FROM=1m TO=5m
.meas TRAN I_flyback_peak MAX I(D_FLYBACK) FROM=1m TO=5m

.backanno
.end
