* ============================================================
* BioSentry IncuSense v2.1 — TIA Sensore CO2
* Aggiornamento: Vin=1V via partitore 40k/10k da V5V
*                Cf=22pF per stabilità (da analisi v2.0)
* Ref: BioSentry PDF §2.5 + LaTeX aggiornato §Alimentazione
* ============================================================
*
* Topologia TIA:
*   IN+ = Vin = 1.0V (partitore da 5V)
*   IN- = ELEC_B (nodo sensore)
*   Sensore: ELEC_B → GND  (attraverso il sensore MOx)
*   Rf:      ELEC_B → TIA_OUT (feedback)
*   V_out = Vin + Rf × (Vin / Rs) = 1 + 22k/Rs
*
* Range uscita:
*   Aria pura (Rs=2MΩ):  V_out = 1.011V
*   5% CO2   (Rs=40kΩ):  V_out = 1.550V
*   ΔV segnale = 0.539V entro ADC 0-3.0V
* ============================================================

* --- Alimentazione ---
V_VCC V3V3 0 3.3
V_5V  V5V  0 5

* === PARTITORE BIAS Vin = 1V (NUOVO v2.1) ===
* Rdiva=40k, Rdivb=10k → Vin = 5 × 10/(40+10) = 1.0V
* Impedenza uscita: Rth = 40k//10k = 8kΩ
* Condensatore di bypass per stabilizzare il nodo Vin
R_DIV_A V5V   VIN_BIAS 40k
R_DIV_B VIN_BIAS 0     10k
C_BIAS  VIN_BIAS 0     100n

* === POWER SWITCH AO3401 P-ch ===
V_OPA_EN OPA_EN_CTRL 0 PULSE(3.3 0 0.5m 10u 10u 20m 30m)
M_Q1 OPA_VCC OPA_EN_CTRL V3V3 V3V3 PMOS_AO3401 W=1 L=1u
.model PMOS_AO3401 PMOS(VTO=-0.6 KP=8 RD=0.022 RS=0.022 CBD=30p CGS=150p CGD=20p)
C_OPA_BYP OPA_VCC 0 100n IC=3.3

* === SENSORE MOx Na:In2O3 ===
* Un capo al nodo ELEC_B (IN-), l'altro a GND
* Rs varia: aria=2MΩ, 5%CO2=40kΩ
.param Rs_sensor=80k
R_SENSOR ELEC_B 0 {Rs_sensor}
C_SENSOR ELEC_B 0 30p

* === MCP6001 OP-AMP (modello comportamentale) ===
* IN+ = VIN_BIAS (1.0V)
* IN- = ELEC_B
* GBW = 1MHz, Slew = 0.6V/us, Iq = 100uA
* Rail-to-rail output, Vcc = OPA_VCC (3.3V via switch)

* Stadio di ingresso differenziale
R_IN_BIAS VIN_BIAS 0 100MEG
* Amplificatore con polo dominante
* Aol=100dB=100000, polo a f_p = GBW/Aol = 1M/100k = 10Hz
* tau = 1/(2pi*10) = 15.9ms → C = tau/R = 15.9e-3/1 = 15.9mF
G_OA 0 OA_INT ELEC_B VIN_BIAS -100000
R_OA OA_INT 0 1
C_OA OA_INT 0 15.9m
* Buffer di uscita
E_OUT TIA_PRE 0 OA_INT 0 1
R_OUT TIA_PRE TIA_OUT 50
* Clamp rail-to-rail (0V ÷ OPA_VCC)
D_CLH TIA_OUT OPA_VCC D_CL
D_CLL 0 TIA_OUT D_CL
.model D_CL D(IS=1e-12 N=1 RS=10)

* === RETE DI FEEDBACK (AGGIORNATA v2.1) ===
* Rf = 22kΩ (da dati sperimentali UNIFE)
* Cf = 22pF (CORRETTO: era 10pF, instabile)
*   Cf_min = sqrt(Cs / (2π × GBW × Rf))
*          = sqrt(30e-12 / (2π × 1e6 × 22e3))
*          = 14.7pF  →  Cf=22pF dà margine ×1.5
*   f_c = 1/(2π × Rf × Cf) = 1/(2π × 22k × 22p) = 329kHz
R_F ELEC_B TIA_OUT 22k
C_F ELEC_B TIA_OUT 22p

* === CIRCUITO CALIBRAZIONE ===
R_F_CAL CAL_NODE TIA_OUT 470k
V_CAL_EN GPIO_CAL 0 PULSE(0 3.3 22m 10u 10u 3m 30m)
M_QCAL CAL_NODE GPIO_CAL ELEC_B ELEC_B NMOS_2N7002 W=1 L=1u
.model NMOS_2N7002 NMOS(VTO=1.0 KP=0.5 RD=1.5 RS=1.5 CBD=10p CGS=20p)

* === FILTRO ADC ===
R_ADCPROT TIA_OUT GPIO0_ADC 1k
C_ADC GPIO0_ADC 0 100p

* === SIMULAZIONE ===
.tran 0 30m 0 0.5u

* Sweep Rs: aria → 5% CO2
.step param Rs_sensor list 40k 60k 80k 100k 200k 500k 2MEG

* === MISURE ===
.meas TRAN V_tia_ss AVG V(TIA_OUT) FROM=5m TO=20m
.meas TRAN V_adc_ss AVG V(GPIO0_ADC) FROM=5m TO=20m
.meas TRAN V_tia_pp PP V(TIA_OUT) FROM=5m TO=20m
.meas TRAN V_vin_bias AVG V(VIN_BIAS) FROM=5m TO=20m
.meas TRAN I_sensor AVG I(R_SENSOR) FROM=5m TO=20m
.meas TRAN V_tia_cal AVG V(TIA_OUT) FROM=23m TO=25m

.backanno
.end
